臺灣新北地方法院刑事判決　　　　　　110年度審易字第839號
公　訴　人　臺灣新北地方檢察署檢察官
被　　　告　楊美月


上列被告因竊盜案件，經檢察官提起公訴（110 年度偵字第9766
號），本院判決如下：
    主  文
楊美月竊盜，處罰金新臺幣貳仟元，如易服勞役，以新臺幣壹仟
元折算壹日。
    事  實
一、楊美月意圖為自己不法之所有，於民國110 年1 月29日8 時
    47分許、同日8 時49分許，在新北市○○區○○街000 號「
    水果大王」水果行內，徒手將陳列架上之蘋果2 顆（價值共
    計新臺幣44元）放入其攜帶之手提袋內而竊取之。嗣經店員
    林志鋼從店內監視錄影畫面得知上情，且楊美月於結帳時亦
    未將上開竊得之蘋果取出結帳，遂報警處理，並取回上開遭
    竊之蘋果2 顆（已發還）。
二、案經新北市政府警察局海山分局報告臺灣新北地方檢察署檢
    察官偵查起訴。
    理  由
一、按被告以外之人於審判外之言詞或書面陳述，除法律有規定
    者外，不得作為證據；又被告以外之人於審判外之陳述，雖
    不符合同法第159 條之1 至第159 條之4 之規定，而經當事
    人於審判程序同意作為證據，法院審酌該言詞陳述或書面陳
    述作成時之情況，認為適當者，亦得為證據。當事人、代理
    人或辯護人於法院調查證據時，知有第159 條第1 項不得為
    證據之情形，而未於言詞辯論終結前聲明異議者，視為有前
    項之同意，刑事訴訟法第159 條第1 項、第159 條之5 第1
    項、第2 項分別定有明文。查檢察官及被告楊美月對於本判
    決所引用各該被告以外之人於審判外陳述之證據能力，均未
    於言詞辯論終結前提出異議，本院審酌各該證據作成時並無
    違法及證明力明顯過低之瑕疵等情況，認為適當，而均有證
    據能力。
二、訊據被告楊美月矢口否認有何竊盜犯行，辯稱：我沒有偷，
    我的手放進我的手提包裡是要拿錢，不是把蘋果放進去，我
    糖尿病發作就會手一直抖，會大便，我要那兩顆蘋果幹嘛，
    我又咬不動云云。經查：
  ㈠被告於110 年1 月29日8 時47分、49分許，在新北市○○區
    ○○街000 號「水果大王」水果行內，先後2 次徒手將陳列
    架上蘋果2 顆放進隨身手提袋內，店員於被告就其他水果結
    帳時，詢問被告是否尚有其他商品未結帳，被告堅稱沒有，
    然其行竊過程業經店員以監視器全程目擊等節，業據證人即
    「水果大王」水果店員工林志鋼於警詢時證稱：我於110 年
    1 月29日8 時45分許在水果大王（新北市○○區○○街000
    號) 工作時，我看到一名老年婦人行為舉止怪怪的，因此有
    注意對方，在該名婦人挑東西的時候我就開始調閱監視器畫
    面，畫面中發現對方有將水果放入包包，該名婦人挑完東西
    之後，我們店員有向她詢問是否有其他東西未結帳，是打算
    再給她一次機會，但該婦人否認還有其他（商品）未結帳，
    並說：「沒有」，但因為監視器影像我們有先看過，因此請
    對方將包包借看一下，就發現裡面有兩個蘋果未結帳，我當
    下表示要報警，對方才趕緊拿出40元丟到旁邊的箱子，開始
    改說自己有付錢，且肚子很痛想要上廁所借故想要離開，後
    來警方就到場了等語明確（見偵卷第14頁），復有新北市政
    府警察局海山分局搜索暨扣押筆錄、扣押物品目錄表、贓物
    認領保管單、受理刑事案件報案三聯單各1 份、查獲現場照
    片2 張、監視器畫面翻拍照片4 張、遭竊蘋果照片2 張、監
    視器錄影檔案光碟1 片在卷可參（見偵卷第25頁至第29頁、
    第35頁至第39頁、第41頁、第55頁及偵卷證物袋）。
  ㈡另經臺灣新北地方檢察署檢察事務官勘驗案發現場監視錄影
    器畫面，勘驗結果為「被告分別於錄影時間8 時47分8 秒、
    8 時49分27秒，將架上蘋果各1 顆直接放入隨身攜帶之手提
    袋內，未將蘋果放入另購買之其他蘋果塑膠袋內。監視器錄
    影畫面並無蘋果滾進被告手提袋內之情形」等節，有臺灣新
    北地方檢察署檢察事務官勘驗報告1 份（含監視器畫面擷圖
    3 張）在卷可參（見偵卷第67頁、第69頁至第70頁），觀諸
    上揭監視器畫面擷圖，可知被告係先徒手將蘋果1 顆放入隨
    身攜帶之手提袋內，見其犯行未被發現，食髓知味，於2 分
    鐘後再次以相同手法竊取蘋果1 顆，最後結帳時亦刻意隱瞞
    隨身手提袋內尚有2 顆蘋果，僅就其另外裝在塑膠袋之蘋果
    為結帳（見偵卷第35頁下方查獲照片），其顯有竊盜之行為
    及故意甚明。被告於警詢時先辯稱：監視器拍到第一次是因
    為我當時要查看包包內有沒有帶我的皮夾，蘋果怎麼掉進去
    我的包包我也不知道，第二次是因為我身體不舒服，手抖蘋
    果才會掉到我包包裡面云云（見偵卷第17頁反面）；於偵查
    中改稱：我有糖尿病，手會抖，所以2 顆蘋果不小心滾進我
    的手提袋裡面，當時我不知道蘋果掉進去，是水果自己滾進
    去的；我不是放進我的手提袋，我是要拿我的皮包，我要結
    帳，我拿皮包的動作被誤會我要偷蘋果云云（見偵卷第61頁
    反面、第75頁至反面），於本院審理時則以上詞置辯，均與
    上開監視器畫面呈現之客觀事實不符，自不足採。本案事證
    明確，被告如事實欄所示竊盜犯行堪以認定，應予依法論科
    。
三、論罪科刑：
  ㈠核被告所為，係犯刑法第320 條第1 項之竊盜罪。
  ㈡被告先後2 次竊取蘋果各1 顆（共2 顆）之行為，係本於單
    一竊盜犯意，於密接時間同地為之，侵害同一被害人之法益
    ，依一般社會健全觀念，在時間差距上，難以強行分開，在
    刑法評價上，以視為數個舉動之接續施行，合為包括之一行
    為予以評價，較為合理，應屬接續犯，而為包括之一罪。
  ㈢爰審酌被告為圖一己私利，竊取水果店內陳列之水果，顯然
    缺乏尊重他人財產權之觀念，所為應予非難，惟考量其竊得
    之水果價值甚微，兼衡其犯罪之動機、目的、手段、無前科
    之素行、犯後矢口否認犯行之態度，及自陳三專畢業之智識
    程度，為家庭主婦，已婚，不用扶養他人之生活狀況，經濟
    狀況尚可（見本院卷第79頁），及被害店家遭竊之財物皆已
    領回等一切情狀，量處如主文所示之刑，並諭知易服勞役之
    折算標準。
三、被告竊得之蘋果2 顆，已扣案並發還被害店家（由店員林志
    鋼代領）一節，有上開贓物認領保管單可參（見偵卷第41頁
    ），爰依刑法第38條之1 第5 項規定不予宣告沒收。
據上論斷，應依刑事訴訟法第299 條第1 項前段，刑法第320 條
第1 項、第42條第3 項、刑法施行法第1 條之1 第1 項、第2 項
前段，判決如主文。
本案經檢察官江祐丞提起公訴，檢察官林亭妤到庭執行職務。
中    華    民    國    110   年    11    月     5    日
                刑事第二十三庭  法  官  藍海凝
上列正本證明與原本無異。
如不服本判決，應於判決送達後20日內敘明上訴理由，向本院提
出上訴狀 (應附繕本) ，上訴於臺灣高等法院。其未敘述上訴理
由者，應於上訴期間屆滿後20日內向本院補提理由書「切勿逕送
上級法院」。
                                 書記官  羅婉嘉
中    華    民    國   110    年    11    月    9     日
附錄本案論罪科刑之法條：
中華民國刑法第320條
意圖為自己或第三人不法之所有，而竊取他人之動產者，為竊盜
罪，處 5 年以下有期徒刑、拘役或 50 萬元以下罰金。
意圖為自己或第三人不法之利益，而竊佔他人之不動產者，依前
項之規定處斷。
前二項之未遂犯罰之。